【裁判字號】    99,上訴,2739
【裁判日期】    990813
【裁判案由】    毒品危害防制條例
【裁判全文】
臺灣高等法院刑事判決                99年度上訴字第2739號
上  訴  人
即  被  告  甲○○
上列上訴人因違反毒品危害防制條例案件，不服臺灣臺北地方法
院99年度訴字第871號，中華民國99年6月30第一審判決（起訴案
號：臺灣臺北地方法院檢察署99年度毒偵字第1928號），提起上
訴，本院判決如下：
    主  文
上訴駁回。
    理  由
一、按不服地方法院之第一審判決而上訴者，應向管轄第二審之
    高等法院為之。上訴書狀應敘述具體理由。第二審法院認為
    上訴書狀未敘述理由或上訴有第362條前段之情形者，應以
    判決駁回之。刑事訴訟法第361條第1項、第2項、第367條前
    段，分別定有明文。而所謂具體理由，必係依據卷內既有訴
    訟資料或提出新事證，指摘或表明第一審判決有何採證認事
    、用法或量刑等足以影響判決本旨之不當或違法，而構成應
    予撤銷之具體事由，始克當之；倘僅泛言原判決認定事實錯
    誤、違背法令、量刑失之過重或輕縱，而未依上揭意旨指出
    具體事由，或形式上雖已指出具體事由，然該事由縱使屬實
    ，亦不足以認為原判決有何不當或違法者，皆難謂係具體理
    由，俾與第二審上訴制度旨在請求第二審法院撤銷、變更第
    一審不當或違法之判決，以實現個案救濟之立法目的相契合
    ，並節制濫行上訴（最高法院97年度台上字第892號裁判意
    旨參照）。
二、本件上訴人即被告甲○○不服原審判決，提起上訴，上訴狀
    理由略以：伊於警詢及偵訊期間均坦承不諱，更曾自行求診
    於美沙酮療法，懇請鈞院感念伊尚有決心戒除，給予重塑人
    生之機會，並盼能重啟調查，為此提起上訴等語。
三、經查：原審認定被告於民國99年4月6日下午5時許，在臺北
    市○○區○○路「麥當勞」廁所內，有施用第一級毒品海洛
    因1次，係犯毒品危害防制條例第10條第1項之施用第一級毒
    品罪，並認其係受有期徒刑之執行完畢後，5年內故意再犯
    本件之累犯，應加重其刑，復審酌被告已有多次毒品前科，
    前受觀察勒戒之矯治處遇及刑罰科處後，猶不知戒除施用毒
    品之惡習而施用第一級毒品海洛因，抗拒毒品之意志力薄弱
    、所生自我戕害之結果，犯罪後於法院審理中坦承犯行之態
    度等一切情狀，量處有期徒刑10月之刑，均已詳敘其所憑證
    據、認定理由及量刑依據。從形式上觀察，原判決並無認定
    事實錯誤、量刑瑕疵或違背法令之情形。上訴意旨雖稱其於
    警詢及偵訊期間均坦承不諱，並曾自行求診於美沙酮療法，
    盼能重啟調查云云，然本院遍閱全卷，並無被告曾接受美沙
    酮替代療法戒除毒癮之證明資料，其上訴本院後亦未提出任
    何醫療院所之證明以實其說，上訴意旨未具體指摘原判決有
    何違法或不當，構成應予撤銷之理由，亦未表明原判決之量
    刑有何輕重失衡、濫用裁量權或不適用法則之情形，構成應
    予撤銷之具體理由，已難謂提出合於刑事訴訟法第361條第2
    項規定之具體理由。
四、綜上，本件上訴未依法記載上訴之「具體理由」，其上訴顯
    屬違背法律上之程式，爰不經言詞辯論，逕予駁回
據上論結，應依刑事訴訟法第367條前段、第372條，判決如主文
。
中    華     民    國    99    年    8    月   13    日
                  刑事第四庭審判長法  官  陳筱珮
                                  法  官  邱滋杉
                                  法  官  孫惠琳
以上正本證明與原本無異。
如不服本判決，應於收受送達後十日內向本院提出上訴書狀，其
未敘述上訴之理由者並得於提起上訴後十日內向本院補提理由書
（均須按他造當事人之人數附繕本）。「切勿逕送上級法院」。
                                  書記官  林敬傑
中    華    民    國    99    年    8     月    13    日

司法院資訊處製作；財團法人民間司法改革基金會備份。
